【裁判字號】    92,台上,746
【裁判日期】    920220
【裁判案由】    違反毒品危害防制條例
【裁判全文】
最高法院刑事判決                                九十二年度台上字第七四六號
    上   訴   人  台灣高等法院台南分院檢察署檢察官
    上訴人即被告  甲○○
右上訴人等因被告違反毒品危害防制條例案件，不服台灣高等法院台南分院中華民國
九十一年十月八日第二審判決（九十一年度上訴字第六九０號，起訴案號：台灣雲林
地方法院檢察署八十九年度偵字第四三二三號），提起上訴，本院判決如左：
    主  文
上訴駁回。
    理  由
按刑事訴訟法第三百七十七條規定，上訴於第三審法院，非以判決違背法令為理由，
不得為之。是提起第三審上訴，應以原判決違背法令為理由，係屬法定要件。如果上
訴理由狀並未依據卷內訴訟資料，具體指摘原判決不適用何種法則或如何適用不當，
或所指摘原判決違法情事，顯與法律規定得為第三審上訴理由之違法情形，不相適合
時，均應認其上訴為違背法律上之程式，予以駁回。本件檢察官及上訴人甲○○上訴
意旨略稱：(一)、按犯販賣第一級毒品之罪，其供犯罪所用或因犯罪所得之財物，均沒
收之，如全部或一部不能沒收時，追徵其價額或以其財產抵償之，毒品危害防制條例
第十九條第一項定有明文，此項沒收，乃刑法第三十八條之特別規定，自應優先適用
。原判決認定被告以其所有之０九二三｜四０一四五七號行動電話為聯絡工具，而連
續販賣第一級毒品海洛因等情，並於理由欄記載０九二三｜四０一四五七號行動電話
，為被告所有並供被告販賣毒品之用等語，卻依刑法第三十八條第一項第二款之規定
就該行動電話予以沒收，自有判決適用法則不當之違法。(二)、原判決事實係認定被告
連續販賣第一級毒品海洛因，竟於理由欄記載「行動電話係被告販賣第二級毒品安非
他命所用之物，業經被告供承」等語，顯有事實與理由記載矛盾之違誤云云。又上訴
人甲○○另指稱查扣之毒品係甲○○買來供自己吸食，證人陳義昌所供購買次數、金
額、時間、地點均未相符，原判決採其供詞，資為認定甲○○販賣毒品之證據，採證
亦有違法云云。
惟查：(一)、判決有誤寫、誤算或其他類此之顯然錯誤，或其正本與原本不符者，法院
得隨時或依聲請以裁定更正之，民事訴訟法第二百三十二條第一項定有明文。上開規
定，依司法院大法官會議釋字第四十三號解釋，於刑事訴訟法準用之。原審判決後因
發見判決正本有顯然誤寫，並與原本不符，乃在判決後於民國九十一年十月二十二日
裁定：原判決正本第十二頁第十五、十六、十七行誤載「供被告販賣第二級毒品安非
他命所用之物」、「應依刑法第三十八條第一項第二款之規定沒收之」等語，應分別
更正為「供被告販賣第一級毒品海洛因所用之物」、「應依毒品危害防制條例第十九
條第一項之規定沒收之」；第十三頁第三行贅載「第三十八條第一項第二款」，應予
刪除等語。原判決未裁定更正前固有上訴意旨所載之前開錯誤，但於判決後，發見係
顯然誤寫，並與原本不符，乃裁定更正，則其錯誤應已除去，上訴人等於原審裁定更
正後猶執前詞指摘原判決不當，自非適法之第三審上訴理由。(二)、證人陳義昌歷次所
供向甲○○購買毒品之次數、金額、時間、地點固未十分吻合，但原判決基於事實審
採證認事之適法職權行使，就證人陳義昌與甲○○聯絡購買毒品之方式、次數、包數
、金額、地點等基本事實，前後描述具體明確且相符合，已說明取捨證據與證據證明
力得心證之判斷理由，此部分上訴意旨，就原判決已論斷說明之事項，重為單純事實
上之爭執，亦非適法之第三審理由。本件上訴為違背法律上之程式，應予駁回。
據上論結，應依刑事訴訟法第三百九十五條前段，判決如主文。
中      華      民      國    九十二    年      二      月     二十     日
                              最高法院刑事第九庭
                                  審判長法官  陳  炳  煌
                                        法官  陳  正  庸
                                        法官  吳  信  銘
                                        法官  徐  文  亮
                                        法官  陳  東  誥
      右正本證明與原本無異
                                              書  記  官
中      華      民      國    九十二    年      二      月    二十五    日


司法院資訊處製作；財團法人民間司法改革基金會備份。
